【裁判字號】    92,簡上,279
【裁判日期】    920912
【裁判案由】    給付會款
【裁判全文】
臺灣高雄地方法院民事判決  九十二年度簡上字第二七九號
    上  訴  人  丙○○
    被 上 訴人  甲○○
    訴訟代理人  乙○○
右當事人間給付會款事件，上訴人對於中華民國九十二年五月十五日本院岡山簡易庭
第一審簡易判決（九十二年度岡簡字第九五號）提起上訴，經本院於同年八月二十八
日言詞辯論終結，判決如左：
    主      文
上訴駁回。
第二審訴訟費用由上訴人負擔。
    事實及理由
一、本件被上訴人起訴主張伊於民國八十九年五月間以「呂厚」、「郭豔杯」之名義
    參加由上訴人所召集之自同年月五日起至九十二年四月五日止，每會會金新臺幣
    （下同）一萬元，採內標制，每六個月加開乙會，計連會首共四十一會之合會二
    會，而伊於每期應付會金迭均按時給付，嗣並分以三千七百元、四千元之出標金
    額得標，而上訴人於伊得標後僅陸續給付部分會款即為倒會，所餘四十三萬七千
    五百元之應得會款即均拒不給付，迭經催討則僅出具保管條乙紙以為搪塞，為此
    乃依合會之法律關係請求判令被告應給付四十三萬七千五百元及自九十一年五月
    五日起至清償日止按年息百分之十計算之利息，原審據此判令上訴人應如數給付
    上開金額及按年息百分之五計算之遲延利息，其認事用法均無違誤，上訴人所提
    之本件上訴並無理由，爰聲明駁回上訴人之上訴（原審就被上訴人請求按週年利
    率百分之十計算之利息部分僅准許按年息百分之五計算，被上訴人就駁回之部分
    並未併行上訴而告確定）。
二、上訴人則以伊於被上訴人所標得系爭合會之應付會款本金均已給付完畢，被上訴
    人所請求之上開金額僅係先前所累積之會款利息而已，而伊因遭會員倒會四、五
    百萬元，現已無力償還，伊乃希望得以分期付款之方式慢慢還款，被上訴人請求
    一次給付實違情理，詎原審乃依被上訴人之主張而認伊尚積欠其系爭應付會款而
    判令應如數給付，惟被上訴人所提出之互助會會單二紙，如依其主張得標四會者
    ，所得會款合計應近於三百萬元，其如何得出未償會款四十三萬七千五百元實應
    提出說明，且其所提之保管條者，乃係被上訴人帶人至伊家中逼迫填載積欠之互
    助會利息金額而為，伊自得依法撤銷該被脅迫所為之意思表示，原審未審認此即
    遽為判決，其認事用法顯有違誤，爰聲明請求判令原判決廢棄，並駁回被上訴人
    第一審之訴。
三、本件被上訴人主張伊於上開時日以「呂厚」、「郭豔杯」之名義參加由上訴人所
    召集之系爭合會二會，嗣並分以三千七百元、四千元之出標金額得標，而上訴人
    於伊得標後迄仍欠有四十三萬七千五百元未償乙節，此有互助會會單、保管條等
    件在卷可證，上訴人於此固不爭執而堪信被上訴人此部分主張為真實，惟上訴人
    則另以前揭情詞置辯。經查，被上訴人近來參加上訴人所召集之互助會，除系爭
    互助會之二會外，僅另有八十八年十月起會，每會會金二萬元之互助會二會，而
    系爭已得標之二會，其應得會款總計為七十七萬七千八百元乙節，此為兩造所不
    爭執，並有互助會會單、計算書等件在卷可稽，是被上訴人主張上訴人所欠未償
    之應付會款乃僅為應得會款中之四十三萬七千五百元，則其於上訴人已付部分既
    在上訴人無從證明之際仍為自認而加以扣除，衡情其自無編造積欠金額相符而原
    因不同事理之情者，且上訴人所謂其業已全部清償系爭應付會款完畢之事實，於
    被上訴人否認後亦未能舉證以實其說，所辯系爭應付會款業已付清，所欠僅係利
    息而非本金云云尚屬無據。今上訴人於系爭應付會款既仍欠有上開金額未償，從
    而本件被上訴人依合會之法律關係請求上訴人應給付四十三萬七千五百元及按法
    定利率計算之遲延利息，依法洵屬有據，自應予以准許，原審認事用法尚無違誤
    ，自應予以維持，上訴意旨指摘原判決不當，求予廢棄改判，自為無理由，應予
    駁回其上訴。
四、據上論結，本件上訴為無理由，合依民事訴訟法第四百三十六條之一第三項、第
    四百四十九條第一項、第七十八條，判決如主文。
中      華      民      國    九十二    年      九      月    十二      日
                              臺灣高雄地方法院民事第五庭
~B審判長法官  陳嘉惠
~B法      官  林玉心
~B法      官  黃宏欽
右為正本係照原本作成。
本判決不得上訴。
中      華      民      國    九十二    年      九      月    十二      日
~B法院書記官  史華齡


司法院資訊處製作；財團法人民間司法改革基金會備份。
